# 对外捐赠外购货物

提问人：通车 时间：2010-03-11 16:53:38
对外捐赠外购货物公司把外购的商品通过红十字会捐赠给医院，请问如何做帐务处理，所得税汇算清缴时如何纳税调整？假设购进设备价款 100 万元，税 17 万元。市场销售价为 140 万元。当年我的会计利润是亏损 10 万元。我这样做： 借：营业外支出 117 货：库存商品 100 应交税金----增值税（销项税） 17 纳税调整如何做？ 有实际经历的朋友请多多帮忙，在这谢谢大家了

回答人：chenyiwei
回复 楼主 通车 的帖子你执行的是原制度还是新准则？ 执行原制度的，应根据财会[2003]29号文执行； 执行新准则的，可以按市场价格确认营业收入（如果该货物是你公司的主营范围），并相应结转成本；确认收入时的借方科目是“营业外支出——捐赠支出”。